【裁判字號】    97,訴,1470
【裁判日期】    970505
【裁判案由】    毒品危害防制條例
【裁判全文】
臺灣板橋地方法院刑事判決              97年度訴字第1470號
公  訴  人  臺灣板橋地方法院檢察署檢察官
被      告  甲○○
                    （現於臺灣臺北監獄臺北分監執行中）
上列被告因違反毒品危害防制條例案件，經檢察官提起公訴（97
年度毒偵字第1306號），本院於準備程序進行中，被告就被訴之
事實為有罪之陳述，經告知被告簡式審判程序之旨，並聽取當事
人之意見後，嗣經本院合議庭裁定進行簡式審判程序，判決如下
：
    主  文
甲○○施用第一級毒品，累犯，處有期徒刑壹年，扣案之海洛因
肆包（驗餘合計淨重零點肆伍零公克）及塑膠袋拾包內所含之
海洛因殘渣（量微無法秤重，且與塑膠袋無法析離）均沒收銷燬
之，上開海洛因之外包裝塑膠袋肆只、提撥器貳支、分裝塑膠袋
陸拾個及葡萄糖貳包均沒收之；又施用第二級毒品，累犯，處有
期徒捌月，扣案之安非他命壹包（驗餘淨重零點壹肆壹捌公克）
及塑膠袋壹包內所含之安非他命殘渣（量微無法秤重，且與塑膠
袋無法析離）均沒收銷燬之，上開安非他命之外包裝塑膠袋壹只
、吸食器壹個及提撥器壹支均沒收之；應執行有期徒刑壹年陸月
，扣案之海洛因肆包（驗餘合計淨重零點肆伍零公克）、塑膠
袋拾包內所含之海洛因殘渣（量微無法秤重，且與塑膠袋無法析
離）、安非他命壹包（驗餘淨重零點壹肆壹捌公克）及塑膠袋壹
包內所含之安非他命殘渣（量微無法秤重，且與塑膠袋無法析離
）均沒收銷燬之，上開海洛因之外包裝塑膠袋肆只、提撥器貳支
、分裝塑膠袋陸拾個、葡萄糖貳包及上開安非他命之外包裝塑膠
袋壹只、吸食器壹個以及提撥器壹支均沒收之。
    事  實
一、甲○○前於民國（下同）91年間，因施用毒品案件，經本院
    以91年度毒聲字第738 號裁定令入戒治處所施以強制戒治，
    於91年12月27日停止戒治釋放出所；復於上開強制戒治執行
    完畢釋放後5 年內之94年間，再因違反毒品危害防制條例案
    件，經臺灣高等法院以95年度上訴字第28號判處分別判處有
    期徒刑1 年、8 月，應執有期徒刑1 年6 月確定，甫於96年
    7 月16日執行完畢。詎其猶不知悔悟，復基於施用第一級毒
    品海洛因及第二級毒品甲基安非他命之犯意，於上開判決認
    定最後施用毒品時間即94年3 月24日5 年內之97年1 月24日
    ，在臺北縣土城市○○街7 巷2 號5 樓租屋內，將第一級毒
    品海洛因先以葡萄糖稀釋後再摻入於香煙內，以火點燃後，
    以此方式施用第一級毒品海洛因1 次；又於上開時、地將第
    二級毒品安非他命置放於吸食器內，以火燒烤後，再施用所
    冒出霧化含有安非他命成分之氣體，以此方式施用第二級毒
    品安非他命1 次（起訴書略載為97年1 月26日3 時25分許為
    警採集尿液回溯26、96小時內之某時，在不詳處所，以不詳
    方式，施用海洛因及甲基安非他命各1 次）。嗣於97年1 月
    25 日 晚7 時許，經警在其位於臺北縣土城市○○街7 巷2
    號5樓 之居所查獲，並扣得第一級毒品海洛因4 包（驗餘淨
    重合計0.4350公克）、第二級毒品安非他命1 包（驗餘淨重
    0.1418公克）及其所有供施用安非他命所用之吸食器1 個、
    含有海洛因殘渣（量微無法秤重）之塑膠袋10包、含有安非
    他命殘渣（量微無法秤重）之塑膠袋1 包、盛裝海洛因所用
    之提撥器2 支、盛裝安非他命所用之提撥器1 支、分裝海洛
    因用之塑膠袋60個、稀釋海洛因所用之葡萄糖2 包以及與毒
    品無關之電子磅秤1臺等物。
二、案經臺北縣政府警察局海山分局報請臺灣板橋地方法院檢察
    署檢察官偵查起訴。
    理  由
一、按除被告所犯為死刑、無期徒刑、最輕本刑為三年以上有期
    徒刑之罪或高等法院管轄第一審案件者外，於第一次審判期
    日前之準備程序進行中，被告先就被訴事實為有罪之陳述時
    ，審判長得告知被告簡式審判程序之旨，並聽取當事人、代
    理人、辯護人及輔佐人之意見後，裁定進行簡式審判程序，
    刑事訴訟法第273 條之1 第1 項定有明文。經核本件被告甲
    ○○所犯係死刑、無期徒刑、最輕本刑為三年以上有期徒刑
    以外之罪，其於準備程序中就被訴事實為有罪之陳述，經法
    官告知簡式審判程序之旨，並聽取公訴人及被告之意見後，
    本院合議庭認宜進行簡式審判程序，爰依上揭規定合議裁定
    由受命法官獨任進行簡式審判程序，合先敘明。
二、上揭事實，業據被告甲○○迭於警詢、偵查及本院準備程序
    與審理時供承不諱，且被告為警查獲時所採集之尿液，經送
    請檢驗之結果，呈鴉片類及安非他命類陽性反應，有臺灣檢
    驗科技股份有限公司出具之濫用藥物尿液檢驗報告乙份附卷
    可稽（見偵查卷第141 頁）。又查扣之海洛因、安非他命經
    送往交通部民用航空醫務中心以氣相層析質譜儀法檢驗結果
    確係分別第一級毒品海洛因與第二級毒品安非他命，有該中
    心97年3 月5 日航藥鑑字第0971231 、0000000 號毒品鑑定
    書2 紙在卷可佐（見偵查卷第143 頁、第144 頁），復有吸
    食器1 個、含有海洛因殘渣（量微無法秤重）之塑膠袋10包
    、含有安非他命殘渣（量微無法秤重）之塑膠袋1 包、盛裝
    海洛因所用之提撥器2 支、盛裝安非他命所用之提撥器1 支
    、分裝海洛因用之塑膠袋60個及稀釋海洛因所用之葡萄糖2
    包扣案可資佐證。是堪認被告自白施用第一級毒品海洛因及
    第二級毒品安非他命應與事實相符。又被告前因施用毒品案
    件，經本院以91年度毒聲字第738 號裁定令入戒治處所施以
    強制戒治，於91年12月27日停止戒治釋放出所；復於上開強
    制戒治執行完畢釋放後5 年內之94年間，再因違反毒品危害
    防制條例案件，經臺灣高等法院以95年度上訴字第28號判處
    分別判處有期徒刑1 年、8 月，應執有期徒刑1 年6 月確定
    ，甫於96年7 月16日執行完畢等情，有臺灣高等法院被告前
    案紀錄表附卷可按。從而，被告復於97年1 月24日施用第一
    級毒品海洛因及第二級毒品安非他命，顯係在觀察、勒戒執
    行完畢釋放後5 年內再犯毒品危害防制條例第10條之罪，是
    本件罪證明確，其犯行堪予認定，應予依法論科。
三、查海洛因與安非他命依其成癮性、濫用性及對社會危害性之
    程度，已分別為毒品危害防制條例第2 條第2 項第1 款、第
    2 款所規定之第一級、第二級毒品。又被告持有海洛因、安
    非他命之低度行為，應分別為其施用海洛因、安非他命之高
    度行為所吸收，不另論罪。故核被告所為，係犯毒品危害防
    制條例第10條第1 項、第2 項之施用第一級毒品及第二級毒
    品之罪。再被告所犯上開2 罪間，犯意各別，構成要件互異
    ，應予分論併罰。末查；被告有如事實欄所載徒刑執行之情
    形，此有臺灣高等法院被告前案紀錄表在卷可徵。其於有期
    徒刑執行完畢後，五年內故意再犯有期徒刑以上刑之2 罪，
    皆為累犯，均應依法各加重其刑。爰審酌被告前已因施用毒
    品經觀察、勒戒、強制戒治後而獲不起訴處分之寬典，猶應
    知所惕勵，對於施用毒品之違法性及可罰性，應有明確而強
    烈之認識，詎猶不知悛悔，復行施用海洛因及安非他命，戕
    害自己之身心健康，兼衡其智識程度、犯罪動機、目的及犯
    罪後自承施用毒品犯行，犯後態度良好等一切情狀，分別量
    處如主文所示之刑，並依法定其應執行之刑，以資懲儆。
四、至扣案海洛因4 包（驗餘合計淨重0.4350公克）、安非他命
    1 包（驗餘淨重0.1418公克），塑膠袋10包內所含之海洛因
    殘渣（量微無法秤重，且與塑膠袋無法析離）及塑膠袋壹包
    內所含之安非他命殘渣（量微無法秤重，且與塑膠袋無法析
    離），為查獲之毒品，不問屬於犯人與否，應依毒品危害防
    制條例第18條第1 項前段規定沒收銷燬之；另扣案上開海洛
    因之外包裝塑膠袋共4 只、上開安非他命之外包裝塑膠袋1
    只及吸食器1 支、盛裝海洛因所用之提撥器2 支、盛裝安非
    他命所用之提撥器1 支、分裝海洛因用之塑膠袋60個、稀釋
    海洛因所用之葡萄糖2 包，均係被告所有分別供其盛裝、稀
    釋海洛因、安非他命所用之物，業據被告供承在卷，均應依
    法宣告沒收；另檢驗分別取樣海洛因0.0020公克、安非他命
    0.0002公克，因已用罄滅失，自無庸再為沒收銷燬之諭知，
    又扣案之電子磅秤1 臺與本件施用毒品無關，亦據被告供承
    在卷，自無從於本案中宣告沒收，附此說明。
據上論斷，應依刑事訴訟法第273 條之1 第1 項、第299 條第1
項前段，毒品危害防制條例第10條第1 項、第2 項、第18條第1
項前段，刑法第11條、第47條第1 項、第51條第5 款、第9 款、
第38條第1項第2款，判決如主文。
本案經檢察官吳文正到庭執行職務
中    華    民    國    97    年    5     月    5     日
                    刑事第五庭  法  官  潘  長  生
以上正本證明與原本無異。
如不服本判決應於送達後10日內敘明理由向本院提出上訴狀。
                                書記官  彭  麗  紅
中    華    民    國    97    年    5     月    5     日
附錄本案論罪科刑法條全文：
毒品危害防制條例第10條
施用第一級毒品者，處六月以上五年以下有期徒刑。
施用第二級毒品者，處三年以下有期徒刑。


司法院資訊處製作；財團法人民間司法改革基金會備份。
